臺灣基隆地方法院基隆簡易庭民事判決
109年度基簡字第1122號
原      告  良京實業股份有限公司

法定代理人  平川秀一郎

訴訟代理人  林家宇    
被      告  簡明輝    

上列當事人間請求給付借款事件，本院於民國9年10月20日言詞
辯論終結，判決如下：
    主  文
被告應給付原告新臺幣(下同)12萬5,132元，及自95年12月27日
起至清償日止，按年息15%計算之利息，暨自96年1月28日起至96
年7月27日止，按上開利率10%，自96年7月28日起至清償日止，
按上開利率20%計算之違約金。
訴訟費用1,330元由被告負擔。
本判決得假執行。
    事實及理由
一、被告經合法通知，沒有在言詞辯論期日出庭，而他沒有民事
    訴訟法第386條各款(見附錄1)所規定的情形，所以本院依原
    告聲請，在只有原告一方到場辯論之情形下作成判決。
二、原告起訴主張：被告前向泛亞商業銀行（現已更名為寶華商
    業銀行股份有限公司，下稱寶華銀行）申請小額循環信用貸
    款，借款額額最高為30萬元，借款動用期間自核准日起為期
    1年，期滿30日前，如立約人不為書面反對續約之意思表示
    並經審核同意，得以同一內容繼續延長1年，不另換約，其
    後每年屆期時亦同，並約定借款利率以固定利率15%計算，
    按日計息，每月底結算1次，自借款日起，每月15日為最終
    繳款日，應繳足最低繳款金額，如未依約繳納時，即視為全
    部到期，被告應清償所欠債務，並自應償日起逾期未滿6個
    月者，按上開利率10%，超過6個月者，按上開利率20%計算
    違約金。未料被告自95年12月26日起即未依約履行繳款義務
    ，尚有本金、利息未清償，寶華銀行已將該債權讓與原告，
    原告並將債權讓與之通知以刊登民眾日報公告代之後，向被
    告催告清償，但被告都沒有理會，故依消費借貸及債權讓與
    之法律關係起訴請求法院判決如主文第1項所示。被告經合
    法通知，沒有在言詞辯論期日到庭，也沒有提出任何書面陳
    述意見。
三、法院的判斷：
  ㈠根據本院核對原告提出的泛亞商業銀行魔力現金卡申請書、
    魔力現金卡約定書、分攤表、債權讓與證明書、債權讓與通
    知之報紙節本等資料，可以確認原告主張的事實，可以相信
    。所以，原告請求被告應給付如主文所示之本金、利息及違
    約金，為有理由，應予准許。
  ㈡本件依民事訴訟法第389條第1項第3款規定（見附錄2），應
    由法院主動宣告原告於本判決確定前，即可依本判決命給付
    內容對被告聲請強制執行。
四、結論：本件原告之訴為有理由，因此判決如主文，並依民事
    訴訟法第78條規定(見附錄3）為訴訟費用負擔之諭知。
中　　華　　民　　國　　109 　年　　10　　月　　27　　日
　　　          　基隆簡易庭法　官　林淑鳳
以上正本係照原本作成。
對於本件判決如有不服，應於收受送達後20日內向本院提出上訴
書狀，上訴於本院合議庭，並按他造當事人之人數附具繕本。如
委任律師提起上訴者，應一併繳納上訴審裁判費。
中　　華　　民　　國　　109 　年　　10　　月　　27　　日
                            書記官　陳櫻姿

 附錄:
1.民事訴訟法第386條
  有下列各款情形之一者，法院應以裁定駁回前條聲請，並延展
  辯論期日：
  不到場之當事人未於相當時期受合法之通知者。
  當事人之不到場，可認為係因天災或其他正當理由者。
  到場之當事人於法院應依職權調查之事項，不能為必要之證
    明者。
  到場之當事人所提出之聲明、事實或證據，未於相當時期通
    知他造者。
2.民事訴訟法389條第1項第3款
  就第427條第1項至第4項訴訟適用簡易程序所為被告敗訴之判
  決。
3.民事訴訟法第78條
  訴訟費用，由敗訴之當事人負擔。